臺灣臺中地方法院刑事裁定
111年度撤緩字第55號
聲  請  人  臺灣臺中地方檢察署檢察官
受  刑  人  黃祈嶸


                    （現於法務部○○○○○○○○○○○執行中）
上列受刑人因竊盜案件，經聲請人聲請撤銷緩刑之宣告（111年
度執字第1320號、111年度執聲字第582號），本院裁定如下：
    主    文
黃祈嶸之緩刑宣告撤銷。
    理    由
一、聲請意旨略以：
　㈠受刑人黃祈嶸因竊盜、偽造文書等案件，經本院於民國110年
    11月17日以110年度簡字第1178號（聲請書誤載為110年度中
    簡字第1178號）判決分別判處拘役40日、40日（拘役部分應
    執行拘役70日）、有期徒刑3月，均緩刑3年，並應於緩刑期
    間內，接受受理執行之地方檢察署觀護人所舉辦之法治教育
    貳場次，緩刑期間內付保護管束，於110年12月29日確定在
    案（下稱前案）。惟受刑人於緩刑期前之①110年5月4日，故
    意犯同性質之竊盜罪，經本院於110年11月3日以110年度中
    簡字第2330號判決判處有期徒刑2月確定（下稱①案）；②於1
    10年10月29日，故意再犯同性質之竊盜罪，經本院於110年1
    1月29日以110年度中簡字第2434號判決判處有期徒刑2月確
    定（下稱②案）。
　㈡上開①、②案之犯罪時間雖在前案起訴後不久，但①案是在前案
    行為後不久、②案則於前案起訴後不久，即再犯同性質之竊
    盜罪，顯見前案之偵審程序並未能使受刑人產生警惕，其法
    治觀念薄弱，實非偶發性犯罪，應可認為前案併予宣告緩刑
    ，實難收改過遷善矯治之預期效果。再者，細觀前案併予宣
    告緩刑之理由記載：「本案則在110年4月18日違犯，…，之
    後即未再犯案，且已因前2案入監服刑45日，諒已受相當教
    訓，…，應知戒慎而無再犯之虞。」等語，疏未注意受刑人
    於前案犯行及起訴後，已再犯相同罪質之①、②案，猶宣稱受
    刑人於110年4月18日犯案之後即未再犯案，其併予宣告緩刑
    之基礎事實，已有違誤，自難期待受刑人可藉由此緩刑之宣
    告而收改過遷善矯治之預期效果。
　㈢核該受刑人所為，已合於刑法第75條之1第1項第1款所定之撤
    銷緩刑宣告之原因，爰依刑事訴訟法第476條之規定聲請撤
    銷等語。
二、按緩刑之期間自裁判確定之日起算；緩刑前因故意犯他罪，
    而在緩刑期內受6月以下有期徒刑、拘役或罰金之宣告確定
    者，足認原宣告之緩刑難收其預期效果，而有執行刑罰之必
    要者，得撤銷其緩刑之宣告，刑法第74條第1項、第75條之1
    第1項第1款分別定有明文。是祇要被告更犯罪之時間在宣告
    緩刑之前，而被告受上開有期徒刑、拘役或罰金之宣告確定
    之時間在緩刑期內，並經法官依職權本於合目的性之裁量，
    審酌相關因素，是否已使原為促使惡性輕微之被告或偶發犯
    、初犯改過自新而宣告之緩刑，已難收其預期之效果，而確
    有執行刑罰之必要，即得撤銷其緩刑（最高法院109年度台
    非字第86號判決意旨參照）。又第75條之1第1項係採裁量撤
    銷主義，賦予法院撤銷與否之權限，並特別規定尚須「足認
    原宣告之緩刑難收其預期效果，而有執行刑罰之必要」，供
    作審認之標準。亦即法官應依職權本於合目的性之裁量，妥
    適審酌被告所犯前後數罪間，關於法益侵害性質、再犯之原
    因、違反法規範之情節是否重大、被告主觀犯意所顯現之惡
    性及其反社會性等情，是否已使前案原為促使惡性輕微之被
    告或偶發犯、初犯改過自新而宣告之緩刑，已難收其預期之
    效果，而確有執行刑罰之必要。
三、經查：
  ㈠受刑人受有前揭罪刑之宣告確定，而其所犯各該案件之犯罪
    時間、判決時間及判決確定時間詳如附表所示等情，有各該
    案件之判決書及臺灣高等法院被告前案紀錄表在卷可稽。是
    受刑人有於緩刑前故意犯②案之罪，在緩刑期內受6月以下有
    期徒刑宣告確定之事實，應堪認定，合於刑法第75條之1第1
    項第1款規定之事由，先予敘明。
  ㈡至於聲請意旨雖認受刑人另有於緩刑前故意犯①案之罪，並在
    前案緩刑期內受6月以下有期徒刑宣告確定云云，惟所謂「
    緩刑期內」應自裁判確定之日起算，亦即受緩刑之宣告前更
    犯罪，且更犯罪所受有期徒刑之宣告，必須在前案「緩刑期
    內」，始合於撤銷前案緩刑宣告之要件，假設受緩刑之宣告
    前，雖更犯罪並受有期徒刑之宣告，但如該更犯罪所受有期
    徒刑之宣告係在前案緩刑宣告之「裁判確定前」，仍不得據
    以撤銷前案緩刑之宣告；而所謂「受有期徒刑之宣告」，係
    指確定之宣告而言，非指宣示或送達裁判之日（最高法院83
    年度台非字第207、394號、94年度台非字第32號判決意旨參
    照）。而查，受刑人固然有於緩刑前另故意犯①案之罪，惟
    該案所受6月以下有期徒刑宣告確定之時間（即110年12月10
    日），係在緩刑期前（即前案緩刑宣告之裁判確定日前，即
    110年12月29日），而非在緩刑期內受該刑之宣告確定，與
    刑法第75條之1第1項第1款之規定不符，但仍非不得作為認
    定受刑人「原宣告之緩刑難收其預期效果，而有執行刑罰之
    必要」之參考資料，併予敘明。
  ㈢本院審酌受刑人所犯之前案與②案均為竊取他人財物之財產犯
    罪，罪質相同，且受刑人於前案犯罪後，不到20日即再犯相
    同罪質之①案，復於所犯前案於110年7月22日分案偵查後約3
    個月後之110年10月29日，再犯相同罪質之②案，其犯罪情節
    相似、犯罪次數頻仍，顯見被告未能知所自制，有反覆實施
    同一犯罪類型（即竊盜等財產犯罪）情況，並非偶發性之犯
    罪，並足以動搖前案為緩刑宣告之理由【更遑論受刑人於前
    案判決後另涉嫌再犯他案之竊盜案件，由臺灣臺中地方檢察
    署檢察官以111年度偵字第7093號聲請以簡易判決處刑（已
    由本院以111年度中簡字第508號審理），有該聲請簡易判決
    處刑書可憑】；且由受刑人反覆違犯法規範之情節，足認其
    缺乏尊重他人財產權之觀念，法治觀念淡薄，是其主觀犯意
    所顯現之惡性及反社會性，已足認前案原為促使受刑人改過
    自新而宣告之緩刑，難收其預期效果，而有執行刑罰之必要
    ，依前揭規定與說明，本件聲請為有理由，應予准許。
四、依刑事訴訟法第476條，刑法第75條之1第1項第1款，裁定如
    主文。
中　　華　　民　　國　　111 　年　　4 　　月　　1 　　日
                   刑事第十二庭   法  官  何紹輔
以上正本證明與原本無異。
如不服本裁定，應於收受送達後5日內向本院提出抗告狀。（應
附繕本）
　　　　　　　　　　　　　　　    書記官　林政佑　　　
中　　華　　民　　國　　111 　年　　4 　　月　　1 　　日
附表：
編號 本院判決字號 犯罪時間 判決時間 判決確定時間 1 110年度簡字第1178號（前案） 110年4月18日 110年11月17日 110年12月29日 2 110年度中簡字第2330號 （①案） 110年5月4日 110年11月3日 110年12月10日 3 110年度中簡字第2434號 （②案） 110年10月29日 110年11月29日 111年1月10日